【裁判字號】    98,易,572
【裁判日期】    990723
【裁判案由】    詐欺
【裁判全文】
臺灣宜蘭地方法院刑事判決               98年度易字第572號
公  訴  人  臺灣宜蘭地方法院檢察署檢察官
被      告  己○○
            戊○○
上列被告等因詐欺等案件，經檢察官提起公訴（98年度偵字第35
29號），本院合議庭裁定適用簡式審判程序，爰不經通常程序判
決如下：
    主  文
己○○幫助犯恐嚇取財罪，累犯，處有期徒刑伍月，如易科罰金
，以新台幣壹仟元折算壹日。
戊○○幫助犯詐欺取財罪，處有期徒刑肆月，如易科罰金，以新
台幣壹仟元折算壹日。
    犯 罪 事 實
一、己○○曾因違反毒品危害防制條例等案件，經法院判決分別
    判處有期徒刑之刑期確定，經減刑後定應執行有期徒刑3年3
    月，並於民國96年10月24日縮刑期滿執行完畢。甲○○（為
    本院通緝中）可預見向他人收購金融機構帳戶之存摺、印鑑
    、金融卡等，提供予不詳身份者使用，將有助於不法者從事
    詐欺取財等非法犯行之用，竟在不違背本意下，基於幫助他
    人財產犯罪之不確定故意，於97年4月初某日，在宜蘭縣宜
    蘭市富翔餐廳旁，向己○○、戊○○（原名游政鑫）以每一
    帳戶新台幣（下同）5,000元之代價，收購存摺、印鑑、金
    融卡。己○○、戊○○2人即基於幫助他人財產犯罪之不確
    定故意，分別於97年4月初某日，在宜蘭縣宜蘭市富翔餐廳
    旁，己○○將其所申設之合作金庫商業銀行宜蘭分行帳號00
    0000000000號帳戶及彰化商業銀行宜蘭分行帳號0000000000
    0000號帳戶之存摺、印鑑、金融卡售予甲○○；戊○○則將
    其所申設之玉山銀行泰山分行帳號0000000000000號帳戶、
    合庫宜蘭分行帳號0000000000000號帳戶存摺、印鑑、金融
    卡售予甲○○。甲○○於收購上開帳戶之存摺、印鑑、金融
    卡等物後，即交予姓名年籍不詳綽號「麥可」即「阿明」之
    詐欺集團成員，作為詐欺集團向不特定人詐取財物之人頭帳
    戶使用。嗣該詐欺集團即於97年4月間，分別為下列財產犯
    罪行為：（一）以電話向乙○○佯稱中獎，須繳納手續費，
    致乙○○陷於錯誤，於97年4月7日依指示匯款204,000至戊○○所有之玉山銀行泰山分行帳戶，於97年4月7日將300,00
    0元匯入戊○○所有之合庫宜蘭分行帳戶、於97年4月8日將2
    40,000元匯入同上帳戶、於97年4月10日將96,000元匯入同
    上帳戶。（二）以電話向丙○○佯稱參加運動賽事之押注過
    關，獲得高額獎金，須先繳納報牌費，使丙○○陷於錯誤，
    於97年4月2日依指示將600,000元匯入己○○所有之合庫宜
    蘭分行帳戶、同日又將300,000元匯入己○○彰銀宜蘭分行
    帳戶。（三）以電話向丁○○佯稱並恐嚇稱丁○○之子為人
    作保，借錢者未還錢，要抓兒子抵債，須先匯款始放人，使
    丁○○心生畏懼，於97年4月29日依指示將50,000元匯入己○○所有合庫宜蘭分行。嗣經丙○○、乙○○、丁○○等查
    證後發覺受騙報警處理，始循線得知上情。
二、案經乙○○訴由宜蘭縣政府警察局報請臺灣宜蘭地方法院檢
    察署檢察官偵查起訴。
    理  由
一、訊據被告己○○、戊○○對於上開犯罪事實，於警詢、偵查
    及本院審理時均坦承不諱，且有同案被告甲○○於警詢之供
    述可參，又有被害人丙○○、丁○○及告訴人乙○○於警詢
    之指訴可證，復有合作金庫商業銀行宜蘭分行97年5月20日
    合金宜存字第0970002650號函暨己○○開戶建檔登錄單、印
    鑑掛失變更申請書、97年1月1日至97年5月7日交易資料查詢
    單、合作金庫銀行存款憑條2紙、玉山銀行泰山分行97年4月
    29日玉山泰山字第08042502號函暨游政鑫帳號0000-000-000
    000帳戶開戶資料、其往來交易明細、竹南信用合作社匯出
    匯款回執聯、合作金庫商業銀行宜蘭分行97年5月6日合金宜
    存字第0970002379號函暨游政鑫帳號0000000000000號帳戶
    開戶建檔登錄單、97年1月1日至97年4月16日交易明細表、
    彰化商業銀行宜蘭分行帳號98年10月14日彰宜字第982842號
    函己○○帳號00000000000000號帳戶資料、彰化銀行存款憑
    條1紙可佐。事證明確，被告2人之犯行應均堪認定。
二、核被告己○○所為，係犯刑法第346條第1項恐嚇取財罪及同
    法第339條第1項詐欺取財罪之幫助犯。被告戊○○所為，係
    犯刑法第339條第1項詐欺取財罪之幫助犯。又被告己○○以
    一幫助行為，幫助詐騙集團成員就詐得被害人丙○○之財物
    及恐嚇取得被害人丁○○之財物，為想像競合犯，從一重之
    幫助恐嚇取財罪處斷。被告2人均係幫助他人犯罪，為幫助
    犯，依刑法第30條第2項減輕其刑。被告己○○曾因違反毒
    品危害防制條例等案件，經法院判決分別判處有期徒刑之刑
    期確定，經減刑後定應執行有期徒刑3年3月，於96年10月24
    日縮刑期滿執行完畢，有台灣高等法院被告前案紀錄表1份
    在卷足憑，其於5年內再犯本件有期徒刑以上之罪，核屬累
    犯，依刑法第47條之規定加重其刑。爰審酌被告2人將自己
    之帳戶存摺、印章、提款卡交付予詐欺集團成員，幫助該集
    團成員從事詐欺取財，致使上開被害人因受騙而受有損害，
    並增加警方追查犯罪之困難，助長社會上囂張之詐欺取財犯
    行，影響社會治安非輕，且本件之被害人受害金額頗鉅，惟
    被告2人於犯罪後坦承犯行，頗具悔意之態度等一切情狀，
    分別量處如主文所示之刑，並諭知易科罰金之折算標準。
據上論斷，應依刑事訴訟法第273條之1第1項、第299條第1項前
段，刑法第339條第1項、第346條第1項、刑法第30條第1項前段
、第2項、刑法第55條、第47條第1項、第41條第1項前段，刑法
施行法第1條之1第1項、第2項前段判決如主文。
本案經檢察官張立言到庭執行職務
中    華    民    國    99    年    7     月    23    日
                  刑事第三庭  法  官  謝佩玲
以上正本證明與原本無異。
如不服本判決應於收受本判決後10日內向本院提出上訴書狀，並
應敘述具體理由。若未敘述理由者，應於上訴期間屆滿後20日內
向本院補提理由書狀（均須按他造當事人之人數附繕本）。
                              書記官  李玉雲
中    華    民    國    99    年    7     月    23    日
附錄本案論罪科刑法條全文：
中華民國刑法第339條第1項
意圖為自己或第三人不法之所有，以詐術使人將本人或第三人之
物交付者，處5年以下有期徒刑、拘役或科或併科1千元以下罰金
。
中華民國刑法第346條第1項
意圖為自己或第三人不法之所有，以恐嚇使人將本人或第三人之
物交付者，處六月以上五年以下有期徒刑，得併科一千元以下罰
金。

司法院資訊處製作；財團法人民間司法改革基金會備份。
